臺灣宜蘭地方法院刑事判決　　　　　　　　　　　　　九十三年度易字第一八六號
　　公　訴　人　臺灣宜蘭地方法院檢察署檢察官
　　被　　　告　甲○○
右列被告因違反毒品危害防制條例案件，經檢察官提起公訴（九十三年度毒偵字第一
五八號），被告就被訴事實為有罪之陳述，本院裁定進行簡式審判程序判決如左：
      主  文
甲○○連續施用第二級毒品，累犯，處有期徒刑捌月。扣案之第二級毒品安非他命壹
包（毛重零點壹公克）及專供施用第二級毒品之器具吸食器壹組均沒收銷燬之。
      事  實
一、甲○○前因施用毒品案件，經臺灣宜蘭地方法院檢察署檢察官聲請本院以八十八
    年度毒聲字第四八九號裁定送觀察、勒戒後，因認無繼續施用毒品之傾向，由該
    署檢察官於民國八十九年二月十六日以八十九年度毒偵緝字第四三號、毒偵字第
    三六七號為不起訴處分確定（一犯）；復因施用毒品案件，由同署檢察官聲請本
    院以八十九年度毒聲字第五一０號裁定送觀察、勒戒後，因認有繼續施用毒品之
    傾向，由該署檢察官聲請本院以八十九年度毒聲字第七四八號裁定送強制戒治，
    並以八十九年度毒偵字第二三四號提起公訴，經本院羅東簡易庭於八十九年十月
    二十六日以八十九年度羅簡字第二０二號判處有期徒刑六月，於九十年十月十三
    日入監執行，而於九十一年四月十二日縮刑期滿執行完畢（二犯）；竟不知悛悔
    ，仍自九十二年十二月初某日起至九十三年二月二十五日晚間八時許止（確實時
    間不詳），連續在宜蘭縣羅東鎮○○○路八十九號住處，平均每週以自製之吸食
    器施用第二級毒品安非他命一次，而施用第二級毒品安非他命多次。嗣於九十三
    年二月二十五日晚間八時四十五分許，在前揭宜蘭縣羅東鎮○○○路八十九號住
    處為警搜索查獲，並扣得第二級毒品安非他命一包（毛重零點一公克）及其所有
    專供施用第二級毒品安非他命之吸食器一組，而查知上情。
二、案經宜蘭縣警察局移送臺灣宜蘭地方法院檢察署檢察官偵查起訴。
      理  由
一、右揭事實，業據被告甲○○於本院調查、審理中均供承不諱，而被告為警查獲時
    所採取之尿液，經送請鑑定結果，確呈安非他命陽性反應，此有宜蘭縣警察局刑
    警隊偵辦第一、二級毒品案件犯罪嫌疑犯尿液送驗編號、姓名對照表及慈濟大學
    濫用藥物檢驗中心九十三年三月五日慈藥字第九三０三０五０四號函所附之檢驗
    總表各一紙在卷足稽。又員警於九十三年二月二十五日在被告位於宜蘭縣羅東鎮
    ○○○路八十九號住處搜索扣得第二級毒品安非他命一包（毛重零點一公克）及
    其所有專供施用第二級毒品安非他命之吸食器一組等情，則有宜蘭縣警察局扣押
    筆錄、扣押物品目錄表及扣押物品收據各一紙存卷足參，並有前揭第二級毒品安
    非他命一包（毛重零點一公克）及吸食器一組扣案可佐，堪信被告於本院調查、
    審理中所為施用第二級毒品安非他命之自白不虛。又被告前因施用毒品案件，經
    臺灣宜蘭地方法院檢察署檢察官聲請本院以八十八年度毒聲字第四八九號裁定送
    觀察、勒戒後，因認無繼續施用毒品之傾向，由該署檢察官於八十九年二月十六
    日以八十九年度毒偵緝字第四三號、毒偵字第三六七號為不起訴處分確定；復因
    施用毒品案件，由同署檢察官聲請本院以八十九年度毒聲字第五一０號裁定送觀
    察、勒戒後，因認有繼續施用毒品之傾向，由該署檢察官聲請本院以八十九年度
    毒聲字第七四八號裁定送強制戒治，並以八十九年度毒偵字第二三四號提起公訴
    ，經本院羅東簡易庭於八十九年十月二十六日以八十九年度羅簡字第二０二號判
    處有期徒刑六月，有前開不起訴處分書、起訴書、判決書各一件及臺灣高等法院
    被告全國前案紀錄表在卷可按。是本件事證明確，被告五年內三犯以上施用毒品
    之犯行，洵堪認定。
二、按毒品危害防制條例於九十二年七月九日全文公布修正，並自公布後六個月即九
    十三年一月九日施行（以下簡稱「修正後毒品危害防制條例」），而安非他命仍
    屬修正後毒品危害防制條例第二條第二項第二款規定之第二級毒品，故施用安非
    他命者仍應依法處罰。又按連續犯應適用最後行為時之法律，查本件被告甲○○
    最後施用第二級毒品安非他命之犯行，係於九十三年一月九日修正後毒品危害防
    制條例施行後所為，自應適用修正後毒品危害防制條例。是核被告施用安非他命
    之行為，係犯修正後毒品危害防制條例第十條第二項之施用第二級毒品罪。其持
    有第二級毒品安非他命之行為，均為高度之施用行為所吸收，不另論罪。被告多
    次施用第二級毒品安非他命之犯行，時間緊接，方法相同，觸犯構成要件相同之
    罪名，顯係基於概括犯意為之，應依刑法第五十六條連續犯之規定論以一罪，並
    依法加重其刑。茲查，被告因施用毒品案件，經臺灣宜蘭地方法院檢察官以八十
    九年度毒偵字第二三四號提起公訴，後經本院羅東簡易庭於八十九年十月二十六
    日以八十九年度羅簡字第二０二號判處有期徒刑六月，於九十年十月十三日入監
    執行，而於九十一年四月十二日縮刑期滿執行完畢，有卷附臺灣高等法院被告全
    國前案紀錄表存卷可按，其於五年內再犯本件有期徒刑以上之罪，為累犯，應依
    刑法第四十七條之規定遞加重之。爰審酌被告前有多次施用毒品紀錄，並送請觀
    察、勒戒及強制戒治，仍不知警惕，猶違反禁令非法施用足以導致精神障礙及生
    命危險之毒品，顯見涉毒已深，非予較長期間隔離難以戒除毒癮，惟其犯罪後坦
    承犯行，態度尚稱良好，並斟酌其施用毒品之動機與時間長短，且未因此危害他
    人等一切情狀，量處如主文所示之刑，以啟自新。
三、至扣案之第二級毒品安非他命一包（毛重零點一公克），係屬查獲之毒品，而吸
    食器一組，則係專供施用第二級毒品安非他命所用之器具，業據被告自承在卷，
    不問屬於犯人與否，爰均依毒品危害防制條例第十八條第一項沒收銷燬之。
據上論斷，應依刑事訴訟法第二百九十九條第一項前段、第二百七十三條之一第一項
，毒品危害防制條例第十條第二項、第十八條第一項，刑法第十一條前段、第五十六
條、第四十七條，判決如主文。
本案經檢察官劉憲英到庭執行職務。
中      華      民      國      九十三    年    六    月      二十三    日
                                  臺灣宜蘭地方法院刑事第四庭
                                      法  官  郭  顏  毓
右正本證明與原本無異。
如不服本判決應於送達後十日內向本院提出上訴狀。(應附繕本)
                                      書記官  莊  淑  茹
中      華      民      國      九十三    年    六    月      二十四    日
附錄本案論罪科刑法條：
毒品危害防制條例第十條
施用第一級毒品者，處六月以上五年以下有期徒刑。
施用第二級毒品者，處三年以下有期徒刑。
